---
title: "GruppenAufgaben"
author: "Gruppe 26"
date: "15 2 2020"
output: html_document
---

```{r setup, include=FALSE}
knitr::opts_chunk$set(echo = TRUE)
```


# Libraries einbinden

```{r libraries}
if(!require(magrittr)){
  install.packages("magrittr")
}
library(magrittr)

if(!require(tidyverse)){
  install.packages("tidyverse")
}
library(tidyverse)

if(!require(readr)){
  install.packages("readr")
}
library(readr)
```



## Aufgabe 1

Importieren Sie relevante Datensätze aus dem bereitgestellten tubcloud-Ordner. Listen sie zunächst in der Dokumentation auf, welche Dateien sie importieren.

```{r import data}
## Import Einzelteile

# Import all the relevant parts (T11, T14, T15, T16, T19, T20)

# read files with exotic delimiters in txt-files (T11, T16, T20) as string (for better performance)
einzelteil_t11_string <- read_file("Data/Einzelteil/Einzelteil_T11.txt")
einzelteil_t16_string <- read_file("Data/Einzelteil/Einzelteil_T16.txt")
einzelteil_t20_string <- read_file("Data/Einzelteil/Einzelteil_T20.txt")

# replace exotic delimiters between columns
einzelteil_t11_string <- gsub("\t", ",", einzelteil_t11_string)
einzelteil_t16_string <- gsub(" \\| \\| ", ",", einzelteil_t16_string)
einzelteil_t20_string <- gsub(" \\| \\| ", ",", einzelteil_t20_string)

# paste missing column name at first position to avoid parsing error when read_csv will be used
einzelteil_t11_string <- paste("X1_1", einzelteil_t11_string, sep = ",")
einzelteil_t16_string <- paste("X1_1", einzelteil_t16_string, sep = ",")
einzelteil_t20_string <- paste("X1_1", einzelteil_t20_string, sep = ",")

# replace exotic delimiters between rows with line breaks
einzelteil_t11_string <- gsub("", "\n", einzelteil_t11_string)
einzelteil_t16_string <- gsub("\t", "\n", einzelteil_t16_string)
einzelteil_t20_string <- gsub(" ", "\n", einzelteil_t20_string)

# write data into one csv file, respectively
write(einzelteil_t11_string, file = "Data/Einzelteil/Einzelteil_T11.csv")
write(einzelteil_t16_string, file = "Data/Einzelteil/Einzelteil_T16.csv")
write(einzelteil_t20_string, file = "Data/Einzelteil/Einzelteil_T20.csv")

# remove unused objects and return memory
einzelteil_t11_string <- ""
einzelteil_t16_string <- ""
einzelteil_t20_string <- ""
gc()

# Import final csv-files
# read_csv (delim = ","), coerce col_type for t16 because data is split on several columns which causes parsing errors
t11 <- read_csv("Data/Einzelteil/Einzelteil_T11.csv")
t16 <- read_csv("Data/Einzelteil/Einzelteil_T16.csv", col_types = c("nncDnnnDncDnnnDncDnnnDn"))
t19 <- read_csv("Data/Einzelteil/Einzelteil_T19.csv")
t20 <- read_csv("Data/Einzelteil/Einzelteil_T20.csv")

# read_csv2 (delim = ";"), coerce col_type for t15 because data is split on several columns which causes parsing errors
t14 <- read_csv2("Data/Einzelteil/Einzelteil_T14.csv")
t15 <- read_csv2("Data/Einzelteil/Einzelteil_T15.csv", col_types = c("nncDnnnDncDnnnDn"))

# Produktionsdatum_Origin_01011970 (in T11, T14, T19, T20) is an integer representing days since origin date
# Transform origin column into Class Date, use mutate to add Produktionsdatum_Origin_01011970 values to origin values
t11 <- t11 %>% 
  mutate(Produktionsdatum = as.Date(origin, format = "%d-%m-%Y") + Produktionsdatum_Origin_01011970)
t14 <- t14 %>% 
  mutate(Produktionsdatum = as.Date(origin, format = "%d-%m-%Y") + Produktionsdatum_Origin_01011970)
t19 <- t19 %>% 
  mutate(Produktionsdatum = as.Date(origin, format = "%d-%m-%Y") + Produktionsdatum_Origin_01011970)
t20 <- t20 %>% 
  mutate(Produktionsdatum = as.Date(origin, format = "%d-%m-%Y") + Produktionsdatum_Origin_01011970)

# Remove unnecessary columns
t11 <- t11 %>% select(-X1, -X1_1, -origin, -Produktionsdatum_Origin_01011970)
t14 <- t14 %>% select(-X1, -X1_1, -origin, -Produktionsdatum_Origin_01011970)
t15 <- t15 %>% select(-X1, -X1_1)
t16 <- t16 %>% select(-X1, -X1_1)
t19 <- t19 %>% select(-X1, -X1_1, -origin, -Produktionsdatum_Origin_01011970)
t20 <- t20 %>% select(-X1, -X1_1, -origin, -Produktionsdatum_Origin_01011970)

# Split the three diferent parts of T15 and T16 into three data sets
t15_part1 <- filter(t15, !is.na(ID_T15.x)) 
t15_part2 <- filter(t15, !is.na(ID_T15.y))

t16_part1 <- filter(t16, !is.na(ID_T16.x)) 
t16_part2 <- filter(t16, !is.na(ID_T16.y))
t16_part3 <- filter(t16, !is.na(ID_T16))

# Remove empty column from each data set 
t15_part1 <- t15_part1[, c(-8:-14)] 
t15_part2 <- t15_part2[, c(-1:-7)]

t16_part1 <- t16_part1[, c(-8:-21)] 
t16_part2 <- t16_part2[, c(-1:-7, -15:-21)]
t16_part3 <- t16_part3[, c(-1:-14)]

# Rename column names to the same names for all parts of T15 and T16 data set respectively
colnames(t15_part2) <- c("ID_T15", "Produktionsdatum", "Herstellernummer","Werksnummer", "Fehlerhaft", "Fehlerhaft_Datum", "Fehlerhaft_Fahrleistung" )
colnames(t15_part1) <- colnames(t15_part2)

colnames(t16_part3) <- c("ID_T16", "Produktionsdatum", "Herstellernummer","Werksnummer", "Fehlerhaft", "Fehlerhaft_Datum", "Fehlerhaft_Fahrleistung" )
colnames(t16_part2) <- colnames(t16_part3)
colnames(t16_part1) <- colnames(t16_part3)

# Bind the three datasets into one dataset, respectively
t15 <- rbind(t15_part1, t15_part2)

t16 <- rbind(t16_part1, t16_part2, t16_part3)

t15_part1 <- ""
t15_part2 <- ""
t16_part1 <- ""
t16_part2 <- ""
t16_part3 <- ""
gc()

# Move column Produktionsdatum to the last position in T15 and T16 in order to get the same structure for all datasets
t15 <- t15 %>% select(-Produktionsdatum, Produktionsdatum)
t16 <- t16 %>% select(-Produktionsdatum, Produktionsdatum)

# rename ID_* columns to ID to get common column names for all data sets and prepare for rbind
t11 <- rename(t11, ID_Einzelteil = ID_T11) %>%
  mutate(Einzelteil="11")
t14 <- rename(t14, ID_Einzelteil = ID_T14) %>%
  mutate(Einzelteil="14")
t15 <- rename(t15, ID_Einzelteil = ID_T15) %>%
  mutate(Einzelteil="15")
t16 <- rename(t16, ID_Einzelteil = ID_T16) %>%
  mutate(Einzelteil="16")
t19 <- rename(t19, ID_Einzelteil = ID_T19) %>%
  mutate(Einzelteil="19")
t20 <- rename(t20, ID_Einzelteil = ID_T20) %>%
  mutate(Einzelteil="20")

# use rbind to bind rows of all data sets into one data set
all_einzelteile <- rbind(t11, t14, t15, t16, t19, t20) %>%
  mutate(id_richtig_einzel =
           isTRUE(
              #check if ID-Herstellernr and Herstellernr match
              strsplit(ID_Einzelteil, split = "-", fixed = TRUE)[[1]][2] == Herstellernummer && 
              #check if ID-Werksnr and Werksnr match
              strsplit(ID_Einzelteil, split = "-", fixed = TRUE)[[1]][3] == Werksnummer &&
              #check if Herstellernr and Herstellernr in Werksnr match
              Herstellernummer == as.numeric(substring(Werksnummer, 1, nchar(Herstellernummer))) &&
              #check if ID-Einzelteil and Einzelteil match
              strsplit(ID_Einzelteil, split = "-", fixed = TRUE)[[1]][1] == Einzelteil
            )
  )

#if all IDs are correct, delete redundant columns
if(all(all_einzelteile$id_richtig_einzel == TRUE)){
  all_einzelteile <- all_einzelteile %>%
    select(-id_richtig_einzel, -Einzelteil)
}

t11 <- ""
t14 <- ""
t15 <- ""
t16 <- ""
t19 <- ""
t20 <- ""
gc()



## Import Bestandteile_Komponenten

# read Bestandteile_Komponenten for relevant Kompenenten (K2LE1, K2LE2)
bestandteile_k2le1 <- read_csv2("Data/Komponente/Bestandteile_Komponente_K2LE1.csv")
bestandteile_k2le2 <- read_csv2("Data/Komponente/Bestandteile_Komponente_K2LE2.csv")

# tidy and transform: Rename ID_Komponente in order to match komponenten data set and remove unnecessary columns

bestandteile_k2le1 <- bestandteile_k2le1 %>%
  select(-X1) %>%
  rename(ID_Sitze = ID_K2LE1)

bestandteile_k2le2 <- bestandteile_k2le2 %>%
  select(-X1) %>%
  rename(ID_Sitze = ID_K2LE2)

# ID_Einzelteile is spread over three columns: Split into three different tables resepectively and rename ID_T* into ID_Einzelteil

b_k2le1_part1 <- bestandteile_k2le1[, -2:-3] %>%
  rename(ID_Einzelteil = ID_T11)
b_k2le1_part2 <- bestandteile_k2le1[, c(-1,-3)] %>%
  rename(ID_Einzelteil = ID_T14)
b_k2le1_part3 <- bestandteile_k2le1[, -1:-2] %>%
  rename(ID_Einzelteil = ID_T15)

b_k2le2_part1 <- bestandteile_k2le2[, -2:-3]%>%
  rename(ID_Einzelteil = ID_T16)
b_k2le2_part2 <- bestandteile_k2le2[, c(-1,-3)] %>%
  rename(ID_Einzelteil = ID_T19)
b_k2le2_part3 <- bestandteile_k2le2[, -1:-2] %>%
  rename(ID_Einzelteil = ID_T20)

# bind the split tables into one for each Komponente and bind 

bestandteile_k2le1 <- bind_rows(b_k2le1_part1, b_k2le1_part2, b_k2le1_part3)
bestandteile_k2le2 <- bind_rows(b_k2le2_part1, b_k2le2_part2, b_k2le2_part3)

bestandteile_komponenten <- bind_rows(bestandteile_k2le1, bestandteile_k2le2)

b_k2le1_part1 <- ""
b_k2le1_part2 <- ""
b_k2le1_part3 <- ""
b_k2le2_part1 <- ""
b_k2le2_part2 <- ""
b_k2le2_part3 <- ""
bestandteile_k2le1 <- ""
bestandteile_k2le2 <- ""
gc()

#join Fahrzeuge and Bestandteile
#transform dates in correct format
einzelteile <- right_join(all_einzelteile, bestandteile_komponenten, by = "ID_Einzelteil") %>%
  mutate(Produktionsdatum = as.Date(Produktionsdatum, format = "%Y-%m-%d"),
         Fehlerhaft_Datum = as.Date(Fehlerhaft_Datum, format = "%Y-%m-%d"))

all_einzelteile <- ""
bestandteile_komponenten <- ""
gc()


## Import Komponenten

#read Komponenete_K2LE1

#read file and replace delim with single character delim
tx  <- read_file("Data/Komponente/Komponente_K2LE1.txt")
tx2 <- gsub(pattern = "II", replace = ";", x = tx, fixed = TRUE)
#add column name 
tx3 <- paste("X2", tx2, sep = ";")
#replace exotic separator with newline
out <- gsub(pattern = "", replace = "\n", x = tx3, fixed = TRUE)
#write output in temp file 
myFile <- tempfile()
writeLines(out, con=myFile)
#read Komponente
komponente_k2le1 <- read_csv2(myFile, delim = ";", col_types = c("nncDnnnDncDnnnDn")) %>%
  select(-X1)

#split table in two (x and y)
komponente_k2le1.x <- komponente_k2le1 %>%
  select(1:7) %>%
  #filter out those where ID is na
  filter(!is.na(ID_Sitze.x)) %>%
  rename(
    ID_Sitze = ID_Sitze.x,
    Produktionsdatum = Produktionsdatum.x,
    Herstellernummer = Herstellernummer.x,
    Werksnummer = Werksnummer.x,
    Fehlerhaft = Fehlerhaft.x,
    Fehlerhaft_Datum = Fehlerhaft_Datum.x,
    Fehlerhaft_Fahrleistung = Fehlerhaft_Fahrleistung.x,
  )
komponente_k2le1.y <- komponente_k2le1 %>%
  select(8:14) %>%
  #filter out those where ID is na
  filter(!is.na(ID_Sitze.y)) %>%
  rename(
    ID_Sitze = ID_Sitze.y,
    Produktionsdatum = Produktionsdatum.y,
    Herstellernummer = Herstellernummer.y,
    Werksnummer = Werksnummer.y,
    Fehlerhaft = Fehlerhaft.y,
    Fehlerhaft_Datum = Fehlerhaft_Datum.y,
    Fehlerhaft_Fahrleistung = Fehlerhaft_Fahrleistung.y
  )

#bind the two tables (x and y) together again the right way
komponente_k2le1 <- bind_rows(komponente_k2le1.x, komponente_k2le1.y) %>%
  mutate(Komponente = "K2LE1")

#remove unused objects and free memory
komponente_k2le1.x <- ""
komponente_k2le1.y <- ""
tx <- ""
tx2 <- ""
tx3 <- ""
out <- ""
myFile <- ""
gc()
  
#read Komponenete_K2LE2
#read file because first column name is missing
temp1 <- read_file("Data/Komponente/Komponente_K2LE2.txt")
#add first column name
temp2 <- paste("X2", temp1, sep = "\\")
#write into temporary file
myFile2 <- tempfile()
writeLines(temp2, con=myFile2)

#read file
komponente_k2le2 <- read_delim(myFile2, delim = "\\") %>%
  #format origin in date format and create Produktionsdatum
  mutate(origin = as.Date(origin, format = "%d-%m-%Y"), Produktionsdatum = as.Date(Produktionsdatum_Origin_01011970, origin = origin)) %>%
  select(-X1, -X2, -origin, -Produktionsdatum_Origin_01011970) %>%
  mutate(Komponente = "K2LE2")

#remove unused objects and free memory
temp1 <- ""
temp2 <- ""
myFile2 <- ""
gc()

#bind tables into one and check if IDs are correct
komponenten <- bind_rows(komponente_k2le1, komponente_k2le2) %>%
   mutate(id_richtig_komp =
           isTRUE(
              #check if ID-Herstellernr and Herstellernr match
              strsplit(ID_Sitze, split = "-", fixed = TRUE)[[1]][2] == Herstellernummer && 
              #check if ID-Werksnr and Werksnr match
              strsplit(ID_Sitze, split = "-", fixed = TRUE)[[1]][3] == Werksnummer &&
              #check if Herstellernr and Herstellernr in Werksnr match
              Herstellernummer == as.numeric(substring(Werksnummer, 1, nchar(Herstellernummer))) &&
              #check if ID-Komponente and Komponente match
              strsplit(ID_Sitze, split = "-", fixed = TRUE)[[1]][1] == Komponente
            )
  )

#if all IDs are correct, delete redundant columns
if(all(komponenten$id_richtig_komp == TRUE)){
  komponenten <- komponenten %>%
    select(-id_richtig_komp, -Komponente)
}

#remove unused objects and free memory
komponente_k2le1 <- ""
komponente_k2le2 <- ""
gc()


#Import Fahrzeuge und deren Bestandteile

#read Fahrzeuge 
fahrzeug_oem1_typ11 <- read_csv("Data/Fahrzeug/Fahrzeuge_OEM1_Typ11.csv")
fahrzeug_oem1_typ12 <- read_csv2("Data/Fahrzeug/Fahrzeuge_OEM1_Typ12.csv")
fahrzeug_oem2_typ21 <- read_csv("Data/Fahrzeug/Fahrzeuge_OEM2_Typ21.csv")
fahrzeug_oem2_typ22 <- read_csv2("Data/Fahrzeug/Fahrzeuge_OEM2_Typ22.csv")

#deselect unnecessary columns and mutate a type column for a later check
#transform origin in date format and create Produktionsdatum
fahrzeug_oem1_typ11 <- fahrzeug_oem1_typ11 %>%
  select(-X1, -X1_1) %>%
  mutate(Fahrzeugtyp = 11)
fahrzeug_oem1_typ12 <- fahrzeug_oem1_typ12 %>%
  select(-X1, -X1_1) %>%
  mutate(Fahrzeugtyp = 12)
fahrzeug_oem2_typ21 <- fahrzeug_oem2_typ21 %>%
  mutate(origin = (as.Date(origin, format = "%d-%m-%Y")), Produktionsdatum = as.Date(Produktionsdatum_Origin_01011970, origin = origin)) %>%
  select(-X1, -X1_1, -origin, -Produktionsdatum_Origin_01011970) %>%
  mutate(Fahrzeugtyp = 21)
fahrzeug_oem2_typ22 <- fahrzeug_oem2_typ22 %>%
  mutate(origin = (as.Date(origin, format = "%d-%m-%Y")), Produktionsdatum = as.Date(Produktionsdatum_Origin_01011970, origin = origin)) %>%
  select(-X1, -X1_1, -origin, -Produktionsdatum_Origin_01011970) %>%
  mutate(Fahrzeugtyp = 22)

#bind Fahrzeuge together in one table, check if IDs are correct
all_fahrzeuge <- bind_rows(fahrzeug_oem1_typ11, fahrzeug_oem1_typ12) %>%
  bind_rows(fahrzeug_oem2_typ21) %>%
  bind_rows(fahrzeug_oem2_typ22) %>%
  mutate(id_richtig_fahrzeuge = isTRUE(
              #check if ID-Herstellernr and Herstellernr match
              substring(ID_Fahrzeug, 4, 4) == Herstellernummer && 
              #check if ID-Werksnr and Werksnr match
              substring(ID_Fahrzeug, 6, 7) == Werksnummer &&
              #check if Herstellernr and number in Werksnr match
              Herstellernummer == as.numeric(substring(Werksnummer, 1, nchar(Herstellernummer))) &&
              # check if Fahrzeug has correct type
              substring(ID_Fahrzeug, 1, 2) == Fahrzeugtyp
  ))

#if all IDs are correct, deselect redundant columns
if(all(all_fahrzeuge$id_richtig_fahrzeuge == TRUE)){
  all_fahrzeuge <- all_fahrzeuge %>%
    select(-id_richtig_fahrzeuge, -Fahrzeugtyp)
}

#remove unused objects and free memory
fahrzeug_oem1_typ11 <- ""
fahrzeug_oem1_typ12 <- ""
fahrzeug_oem2_typ21 <- ""
fahrzeug_oem2_typ22 <- ""
gc()

#read Bestandteile_Fahrzeuge
bestandteile_oem1_typ11 <- read_csv2("Data/Fahrzeug/Bestandteile_Fahrzeuge_OEM1_Typ11.csv") %>%
  select(ID_Sitze, ID_Fahrzeug)
bestandteile_oem1_typ12 <- read_csv2("Data/Fahrzeug/Bestandteile_Fahrzeuge_OEM1_Typ12.csv") %>%
  select(ID_Sitze, ID_Fahrzeug)
bestandteile_oem2_typ21 <- read_csv2("Data/Fahrzeug/Bestandteile_Fahrzeuge_OEM2_Typ21.csv") %>%
  select(ID_Sitze, ID_Fahrzeug)
bestandteile_oem2_typ22 <- read_csv2("Data/Fahrzeug/Bestandteile_Fahrzeuge_OEM2_Typ22.csv") %>%
  select(ID_Sitze, ID_Fahrzeug)

#bind Bestandteile together in one table and check if IDs correct
fahrzeug_bestandteile <- bind_rows(bestandteile_oem1_typ11, bestandteile_oem1_typ12) %>%
  bind_rows(bestandteile_oem2_typ21) %>%
  bind_rows(bestandteile_oem2_typ22) %>%
  filter(substring(ID_Sitze, 1, 4) == "K2LE") %>%
  mutate(id_richtig_fahrz_bestandteile = isTRUE(
      #check if Herstellernr and number in Werksnummer match in ID_Sitze
      substring(ID_Sitze, 7, 9) == substring(ID_Sitze, 11, 13) &&
      #check if Herstellernr and number in Werksnummer match in ID_Fahrzeuge
      substring(ID_Fahrzeug, 4, 4) == substring(ID_Fahrzeug, 6, 6)
  ))

#if all IDs are correct, deselect redundant columns
if(all(fahrzeug_bestandteile$id_richtig_fahrz_bestandteile == TRUE)){
  fahrzeug_bestandteile <- fahrzeug_bestandteile %>%
    select(-id_richtig_fahrz_bestandteile)
}

#remove unused objects and free memory
bestandteile_oem1_typ11 <- ""
bestandteile_oem1_typ12 <- ""
bestandteile_oem2_typ21 <- ""
bestandteile_oem2_typ22 <- ""
gc()

#join Fahrzeuge and Bestandteile
#transform dates in correct format
fahrzeuge <- right_join(all_fahrzeuge, fahrzeug_bestandteile, by = "ID_Fahrzeug") %>%
  mutate(Produktionsdatum = as.Date(Produktionsdatum, format = "%Y-%m-%d"),
         Fehlerhaft_Datum = as.Date(Fehlerhaft_Datum, format = "%Y-%m-%d"))

#remove unused objects and free memory
all_fahrzeuge <- ""
fahrzeug_bestandteile <- ""
gc()


## Import Zulassungen

zulassungen <- read_csv2("project/Data/Zulassungen/Zulassungen_alle_Fahrzeuge.csv") %>%
  drop_na(IDNummer) %>%
  select(IDNummer, Gemeinden, Datum = Zulassung)

zulassungen_pro_gemeinde <- zulassungen %>%
  group_by(Gemeinden) %>%
  summarise(Anzahl = length(Gemeinden)) %>%
  arrange(desc(Anzahl))


## Import Geodaten

# 1. CSV Import

#getwd() # print working directory
# get file path from /Data
path1 <- "Data/Geodaten/Tier1_Werke_2017-07-11_v1.2_TrR.csv"
path2 <- "Data/Geodaten/Tier2_Werke_2017-07-11_v1.2_TrR.csv"
path3 <- "Data/Geodaten/OEM_Werke_2017-07-04_TrR.csv"
path4 <- "Data/Geodaten/Geodaten_Gemeinden_v1.2_2017-08-22_TrR.csv"
path5 <- "Data/Geodaten/Klimazonen_Köppen_Geiger.xlsx"

# Import with readr
locale = locale(encoding = 'ISO-8859-1')

tier1 <- read_csv2(path1, locale = locale, col_types = "ccnnn")
tier2 <- read_csv2(path2, locale = locale, col_types = "ccnnn")
#tier2.1 <- read.table(file=path2, dec= ".", sep= ";") # erkennt '.' als Decimal-Trennzeichen
oem <- read_csv2(path3, locale = locale, col_types = "ccnnn")
gemeinden <- read_csv2(path4, locale = locale, col_types = "__ccnn")

# 2. Clean Data

# Function that add zeros at the end of the number until it has 8 digits
addZerosUntil8Digits <- function(num) {
  for (i in 1:10) { ifelse(nchar(trunc(num)) < 8, num <- num*10, num) }
    return(num) }

# Function that add leading zero to PLZ
addLeadingZero <- function(char) {
  ifelse(nchar(char) < 5, char <- paste0("0",char), char)
    return(char) }

# Change ae to ä in Längengrad
colnames(tier1)[5] <- "Längengrad"
colnames(tier2)[5] <- "Längengrad"
colnames(oem)[5] <- "Längengrad"
colnames(gemeinden)[3] <- "Längengrad"
# Change Postleitzahl to PLZ
colnames(gemeinden)[1] <- "PLZ"

# Add leading zero to PLZ if missing
gemeinden_clean <- gemeinden %>%
  rowwise() %>%
  mutate(PLZ = addLeadingZero(PLZ))

# Clean: omit NAs annd standardize long / lat values
tier1_clean <- tier1  %>%
  na.omit(tier1)  %>%
  rowwise() %>%
  mutate(Breitengrad = addZerosUntil8Digits(Breitengrad))  %>%
  mutate(Längengrad = addZerosUntil8Digits(Längengrad)) %>%
  mutate(Breitengrad = Breitengrad/1000000) %>%
  mutate(Längengrad = Längengrad/1000000)

tier2_clean <- tier2  %>%
  na.omit(tier2)  %>%
  rowwise() %>%
  mutate(PLZ = addLeadingZero(PLZ) ) %>%
  mutate(Breitengrad = addZerosUntil8Digits(Breitengrad))  %>%
  mutate(Längengrad = addZerosUntil8Digits(Längengrad)) %>%
  mutate(Breitengrad = Breitengrad/1000000) %>%
  mutate(Längengrad = Längengrad/1000000)



## join tables into final data set

# remove irrevelant columns from einzelteile and komponenten

einzelteile_clean <- einzelteile %>%
  select(-Fehlerhaft_Datum, -Fehlerhaft_Fahrleistung, -Herstellernummer, -Produktionsdatum)
komponenten_clean <- komponenten %>%
  select(-Fehlerhaft_Datum, -Fehlerhaft_Fahrleistung, -Produktionsdatum)

# join Einzelteile and Komponenten

einz_komp <- full_join(einzelteile_clean, komponenten_clean, by = "ID_Sitze", suffix = c("_Einzelteil", "_Komponente"))


```

## Aufgabe 2

Bereiten Sie die für Ihre Aufgabe relevanten Daten nach den Prinzipien von tidy data auf und fügen Sie diese in einem einzigen Datensatz zusammen.

```{r tidy data}
# Tidy data
```

## Aufgabe 3

Entwickeln Sie eine Shiny-App welche folgende Kriterien erfüllt:
Alle verwendeten Packages müssen auf der aktuellen R-Version lauffähig sein.
Die Applikation muss ohne weitere Anpassungen aus dem Abgabeordner gestartet werden können. Es bietet sich an, dies vor Abgabe zu testen. Die Applikation soll sich nur auf einen einzelnen, von Ihnen erstellten Datensatz beziehen.
Das Layout der Applikation soll auf die Zielgruppe angepasst sein und der Unternehmensfarbe entsprechen. Die Farbe ihres Unternehmens ist TUB-Rot. Des Weiteren soll ein Logo in das Layout integriert werden. Es kann ein eigenes Logo erstellt werden, oder das Logo vom Fachgebiet Qualitätswissenschaft verwendet werden. Passen Sie die Schriftart ihrer Applikation nach Ihren wünschen an. Eine Anpassung ist obligatorisch.

```{r shiny app}

## Die Shiny App befindet sich in der .R Datei.

# Shiny UI

# Shiny Server

# Shiny App
```

## Aufgabe 4

Visualisieren Sie folgendes in der Applikation
a. Einen Graphen, der den zeitlichen Zulassungsverlauf der betroffenen Fahrzeuge in den Gemeinden darstellt. Verwenden Sie zusätzlich eine Heatmapdarstellung zur Visualisierung von Schadensschwerpunkten. Integrieren Sie Popups in die Kartendarstellung, die Informationen zu den zugelassenen Fahrzeugen enthalten.
b. Den Lieferweg (als Luftlinie) für ein betroffenes Bauteil, welches vom Benutzer ausgewählt werden kann.
c. Den Fahrzeughaltern soll es möglich sein, (bspw. über ein Suchfeld) anhand der Fahrzeug-ID zu überprüfen, ob ihr Auto betroffen ist.
d. Ihren zugrundeliegenden Datensatz als Tabelle, damit Sie Visualisiertes auch beweisen können. Denken Sie auch hier daran, nur die notwendigen Attribute anzuzeigen.

```{r plot data}
# a) Plot data 'zeitlichen Zulassungsverlauf'
ggplot()
# b) Plot data 'Lieferweg (als Luftlinie) für ein betroffenes Bauteil'
# c) ID tracker
# d) Print table
```

## Aufgabe 5

Dokumentieren Sie die Ergebnisse Ihrer Analyse in einer R Markdown Datei. Beschreiben Sie Ihren Datenanalyseprozess schrittweise und diskutieren Sie das Ergebnis anhand aussagekräftiger Graphiken aus Ihrer entwickelten App. Das Beschreiben Ihres Vorgehens dient der Nachvollziehbarkeit Ihrer Lösungsschritte. Falls es Probleme mit Ihrem R-Code gibt, kann durch die Dokumentation ein grundsätzlich richtiges Vorgehen anerkannt werden. Kommentieren Sie deshalb Ihren Code sorgfältig und beachten Sie den tidyverse Style-Guide. Erstellen Sie ein Inhaltsverzeichnis, welches im html-File eingeblendet wird und anklickbar ist. Folgende Gliederungspunkte sollen im Inhaltsverzeichnis mindestens aufgeführt werden:
Importieren der Daten Datenaufbereitung
Erstellen des finalen Datensatzes Auswertung
Ergebnis

```{r TOC}
# Table of Contents
```

## Aufgabe 6

Im Abgabeordner sollen folgende Dateien zu finden sein, XX ist mit der Gruppennummer zu ersetzen:
- Final_Data_Group_XX
- General_Tasks_Group_XX.rmd
- General_Tasks_Group_XX.html
- Case_Study_Group_XX.rmd
- Case_Study_Group_XX.html
- Case_study_App_XX.r